臺灣新北地方法院刑事判決　　　　 110年度審交易字第1039號
公　訴　人　臺灣新北地方檢察署檢察官
被　　　告　花繼祥




上列被告因過失傷害案件，經檢察官提起公訴（110 年度偵字第
00000 號），被告於本院準備程序中就被訴事實為有罪之陳述，
經本院裁定進行簡式審判程序，判決如下：
    主  文
花繼祥犯過失傷害罪，處拘役參拾日，如易科罰金，以新臺幣壹
仟元折算壹日。
    事  實
一、花繼祥領有小型車普通駕駛執照，於民國109 年11月19日3
    時7 分許，駕駛車牌號碼000-0000號自用小客車，沿新北市
    土城區延和路62巷往延和路方向行駛，行經延和路62巷（支
    線道）與延和路（幹線道）交岔路口時，本應注意車輛行至
    無號誌之交岔路口，支線道車應暫停讓幹線道車先行，且依
    當時天候晴、夜間有照明、柏油路面乾燥無缺陷、無障礙物
    、視距良好等情，並無不能注意之情事，竟疏未注意及此，
    貿然駛入上開交岔路口欲左轉進入新北市土城區延和路（往
    立德路方向），適有簡于凱騎乘車牌號碼000-0000號普通重
    型機車，沿新北市延和路往延平街方向直行而至，亦疏未注
    意汽車（包含機車）行至無號誌交岔路口時，應減速慢行作
    隨時停車之準備，二車因閃避不及發生碰撞，簡于凱因而人
    車倒地，受右臀擦挫傷、右膝擦挫傷、右小腿擦挫傷、左膝
    擦挫傷、雙手擦挫傷之傷害。花繼祥於肇事後，在有偵查權
    限之警察機關尚不知何人為肇事者前，留在現場並向據報前
    來處理之員警陳述車禍發生經過而自首並願接受裁判。
二、案經簡于凱訴由新北市政府警察局土城分局報告臺灣新北地
    方檢察署檢察官偵查起訴。
    理  由
壹、程序方面：
    本件被告花繼祥所犯係死刑、無期徒刑、最輕本刑為3 年以
    上有期徒刑以外之罪，其於準備程序中就被訴事實為有罪之
    陳述，經法官告知簡式審判程序之旨，並聽取公訴人及被告
    之意見後，依刑事訴訟法第273 條之1 第1 項規定，裁定本
    案改依簡式審判程序審理，且依刑事訴訟法第273 條之2 及
    第159 條第2 項規定，不適用傳聞法則有關限制證據能力之
    相關規定，合先敘明。
貳、實體方面：
一、上揭犯罪事實，業據被告花繼祥於警詢時、偵查中、本院準
    備程序及審理時均坦承不諱，核與證人即告訴人簡于凱於警
    詢時及偵查中之證述相符，並有道路交通事故現場圖、道路
    交通事故調查報告表㈠㈡、道路交通事故肇事人自首情形記
    錄表、新北市政府警察局道路交通事故初步分析研判表、新
    北市立土城醫院診斷證明書各1 份、道路交通事故照片28張
    、監視器錄影畫面截圖照片5 張、監視器錄影畫面光碟1 片
    、車輛詳細資料報表、證號查詢汽車駕駛人各1 紙在卷可稽
    （見偵查卷第9 至11、15、17、19至29、33頁）。按汽車行
    至無號誌或號誌故障而無交通指揮人員指揮之交岔路口，支
    線道車應暫停讓幹線道車先行，道路交通安全規則第102 條
    第1 項第2 款定有明文。案發當時，被告為具有通常智識、
    心智正常且領有小型車普通駕駛執照之成年人，對於上開交
    通規則不容諉為不知，而觀諸前揭卷附道路交通事故調查報
    告表㈠所載，案發當時天候晴、夜間有照明、柏油路面乾燥
    無缺陷、無障礙物、視距良好，足見被告並無不能注意之情
    事，竟疏未注意幹線道直行之告訴人來車並讓其先行，即貿
    然進入上開交岔路口而肇事，被告之駕駛行為具有過失，至
    為灼然；且被告之過失行為與告訴人之受傷結果間，具有相
    當因果關係，亦可認定。至告訴人駕駛普通重型機車行至無
    號誌交岔路口時，未減速慢行作隨時停車之準備，固亦有肇
    事原因，惟刑事責任之認定，並不因被害人與有過失，而免
    除被告之過失責任，被害人與有過失之情節輕重，僅係酌定
    雙方民事上損害賠償責任之依據，並不影響被告所犯刑事責
    任之罪責，併此敘明。綜上所述，足認被告之自白核與事實
    相符，應可採為認定事實之依據。從而，本案事證已臻明確
    ，被告犯行洵堪認定，應依法論科。
二、論罪科刑：
  ㈠核被告所為，係犯刑法第284 條前段之過失傷害罪。
  ㈡被告於車禍發生後，在犯罪未被有偵查犯罪權限之機關或公
    務員發覺前，主動向據報前往現場處理之員警表明係肇事者
    ，而願接受裁判之情形，有道路交通事故肇事人自首情形記
    錄表1 紙在卷可佐（見偵查卷第15頁），合於自首要件，爰
    依刑法第62條前段規定減輕其刑。
  ㈢爰審酌被告駕駛汽車參與道路交通，本應小心謹慎以維自身
    及他人之安全，竟疏未注意讓幹線道車先行致生本件交通事
    故，並致告訴人受傷，且迄未與告訴人達成和解，賠償告訴
    人損失，另考量被告並無任何前科紀錄，此有臺灣高等法院
    被告前案紀錄表在卷可按，素行堪稱良好，兼衡其大學肄業
    之智識程度，現服兵役中、無須撫養家人之生活狀況，及其
    過失程度、告訴人所受傷害程度、告訴人就本件交通事故之
    發生亦有未減速慢行作隨時停車準備之肇事因素、犯罪後坦
    承犯行之態度等一切情狀，量處如主文所示之刑，並諭知如
    易科罰金之折算標準。
據上論斷，應依刑事訴訟法第273 條之1 第1 項、第299 條第1
項前段，刑法第284 條前段、第62條前段、第41條第1 項前段，
刑法施行法第1 條之1 第1 項，判決如主文。
本案經檢察官蕭擁溱提起公訴，經檢察官張啓聰到庭執行職務。
中    華    民    國   110    年    12    月    8     日
                  刑事第二十五庭  法  官      曾淑娟
上列正本證明與原本無異。
如不服本判決，應於判決送達後20日內敘明上訴理由，向本院提
出上訴狀（應附繕本），上訴於臺灣高等法院。其未敘述上訴理
由者，應於上訴期間屆滿後20日內向本院補提理由書「切勿逕送
上級法院」。
                                  書記官      張佑慈
中    華    民    國   110    年    12    月    8     日
附錄本案論罪科刑法條全文：
中華民國刑法第284條
因過失傷害人者，處1 年以下有期徒刑、拘役或10萬元以下罰金
；致重傷者，處3 年以下有期徒刑、拘役或30萬元以下金。